Inventaris van het archief van het Kantongerecht te Rotterdam, 1838-1979 (1983)
Nationaal Archief, Den Haag
- Stukken van bijzondere aard, 1.2
  - Rechtspraak, 1.2.1
    - Burgerlijke zaken, 1.2.1.2
      - Kantonrechter, 1.2.1.2.1
        - Bij dagvaarding, 1.2.1.2.1.1
          - Processtukken betreffende huur- en arbeidszaken., 1918, 1947 - 1979; 5225-6217, 8931; 992 pakken en 1 omslag
            - 1977, rolnrs. 2573 - 2785., 6109
            - 1977, rolnrs. 2792 - 2956., 6110
            - 1977, rolnrs. 2957 - 3243., 6111
            - 1977, rolnrs. 3255 - 3507., 6112
            - 1977, rolnrs. 3523 - 3821., 6113
            - 1977, rolnrs. 3822 - 3902., 6114
            - 1977, rolnrs. 3934 - 3962., 6115
            - 1977, rolnrs. 3973 - 4163., 6116
            - 1977, rolnrs. 4164 - 4171., 6117
            - 1977, rolnrs. 4184 - 4217., 6118
            - 1977, rolnrs. 4235 - 4298., 6119
            - 1977, rolnrs. 4299 - 4364., 6120
            - 1977, rolnrs. 4366 - 4447., 6121
            - 1977, rolnrs. 4463 - 4612., 6122
            - 1977, rolnrs. 4627 - 4732., 6123
            - 1977, rolnrs. 4781 - 4956., 6124
            - 1977, rolnrs. 4957 - 5013., 6125
            - 1977, rolnrs. 5028 - 5132., 6126
            - 1977, rolnrs. 5137 - 5336., 6127
            - 1977, rolnrs. 5344 - 5436., 6128
            - 1977, rolnrs. 5438 - 5521., 6129
            - 1977, rolnrs. 5533 - 5784., 6130
            - 1977, rolnrs. 5791 - 5947., 6131
            - 1977, rolnrs. 5949 - 6112., 6132
            - 1977, rolnrs. 6245 - 6256., 6133
            - 1977, rolnrs. 6257 - 6268., 6134
            - 1977, rolnrs. 6269 - 6460., 6135
            - 1978, rolnrs. 0020 - 0262., 6136
            - 1978, rolnrs. 0268 - 0509., 6137
            - 1978, rolnrs. 0511 - 0631., 6138
            - 1978, rolnrs. 0632 - 0781., 6139
            - 1978, rolnrs. 0782 - 0888., 6140
            - 1978, rolnrs. 0904 - 0990., 6141
            - 1978, rolnrs. 0995 - 1120., 6142
            - 1978, rolnrs. 1121 - 1265., 6143
            - 1978, rolnrs. 1285 - 1552., 6144
            - 1978, rolnrs. 1568 - 1700., 6145
            - 1978, rolnrs. 1728 - 1904., 6146
            - 1978, rolnrs. 1905 - 1995., 6147
            - 1978, rolnrs. 1996 - 2079., 6148
            - 1978, rolnrs. 2083 - 2191., 6149
            - 1978, rolnrs. 2238 - 2496., 6150
            - 1978, rolnrs. 2501 - 2645., 6151
            - 1978, rolnrs. 2689 - 2857., 6152
            - 1978, rolnrs. 2863 - 2956., 6153
            - 1978, rolnrs. 2959 - 3029., 6154
            - 1978, rolnrs. 3049 - 3140., 6155
            - 1978, rolnrs. 3149 - 3361., 6156
            - 1978, rolnrs. 3366 - 3490., 6157
            - 1978, rolnrs. 3508 - 3889., 6158
            - 1978, rolnrs. 3930 - 4270., 6159
            - 1978, rolnrs. 4297 - 4590., 6160
            - 1978, rolnrs. 4595 - 4730., 6161
            - 1978, rolnrs. 4737 - 4898., 6162
            - 1978, rolnrs. 4961 - 5090., 6163
            - 1978, rolnrs. 5106 - 5315., 6164
            - 1978, rolnrs. 5329 - 5576., 6165
            - 1978, rolnrs. 5579 - 5873., 6166
            - 1978, rolnrs. 5893 - 6238., 6167
            - 1979, rolnrs. 0002 - 0031., 6168
            - 1979, rolnrs. 0032 - 0086., 6169
            - 1979, rolnrs. 0104 - 0160., 6170
            - 1979, rolnrs. 0179 - 0358., 6171
            - 1979, rolnrs. 0369 - 0620., 6172
            - 1979, rolnrs. 0651 - 0734., 6173
            - 1979, rolnrs. 0742 - 0856., 6174
            - 1979, rolnrs. 0857 - 1084., 6175
            - 1979, rolnrs. 1094 - 1186., 6176
            - 1979, rolnrs. 1187 - 1332., 6177
            - 1979, rolnrs. 1337 - 1409., 6178
            - 1979, rolnrs. 1410 - 1458., 6179
            - 1979, rolnrs. 1462 - 1667., 6180
            - 1979, rolnrs. 1680 - 1795., 6181
            - 1979, rolnrs. 1796 - 1904., 6182
            - 1979, rolnrs. 1905 - 2002., 6183
            - 1979, rolnrs. 2003 - 2279., 6184
            - 1979, rolnrs. 2290 - 2354., 6185
            - 1979, rolnrs. 2363 - 2502., 6186
            - 1979, rolnrs. 2511 - 2615., 6187
            - 1979, rolnrs. 2616 - 2874., 6188
            - 1979, rolnrs. 2878 - 3152., 6189
            - 1979, rolnrs. 3158 - 3290., 6190
            - 1979, rolnrs. 3298 - 3510., 6191
            - 1979, rolnrs. 3514 - 3746., 6192
            - 1979, rolnrs. 3756 - 3890., 6193
            - 1979, rolnrs. 3894 - 3970., 6194
            - 1979, rolnrs. 3971 - 3987., 6195
            - 1979, rolnrs. 4001 - 4025., 6196
            - 1979, rolnrs. 4026 - 4067., 6197
            - 1979, rolnrs. 4068 - 4084., 6198
            - 1979, rolnrs. 4085 - 4152., 6199
            - 1979, rolnrs. 4161 - 4198., 6200
            - 1979, rolnrs. 4201 - 4369., 6201
            - 1979, rolnrs. 4373 - 4570., 6202
            - 1979, rolnrs. 4571 - 4606., 6203
            - 1979, rolnrs. 4608 - 4658., 6204
            - 1979, rolnrs. 4664 - 4828., 6205
            - 1979, rolnrs. 4829 - 4967., 6206
            - 1979, rolnrs. 4977 - 5187., 6207
            - 1979, rolnrs. 5205 - 5287., 6208
            - 1979, rolnrs. 5293 - 5419., 6209
            - 1979, rolnrs. 5446 - 5763., 6210
            - 1979, rolnrs. 5777 - 5946., 6211
            - 1979, rolnrs. 5952 - 6102., 6212
              Rolnr. 5952 bevat 1 tekening.
            - 1979, rolnrs. 6105 - 6176., 6213
            - 1979, rolnrs. 6195 - 6393., 6214
            - 1979, rolnrs. 6426 - 6499., 6215
            - 1979, rolnrs. 6500 - 6626., 6216
            - 1979, rolnrs. 6637 - 6778., 6217
          - Register voor rekesten tot inleiding van een contentieuse procedure., 1959-1977; 6218; 1 deel
        - Bij rekest, 1.2.1.2.1.2
          - Behandeling van de verzoekschriften tot het vernietigen van de uitspraken van de Huurcommissies in het kader van de Huurcommissiewet., 1919-1923, 1926 - 1927; 6219-6226; 8 pakken
            - 1919, 6219
            - 1920, 6220
            - 1921 - 1923, 6221
            - 1926, nrs. 6503 - 6584., 6222
            - 1926, nrs. 6585 - 6635., 6223
            - 1926, nrs. 6636 - 6715., 6224
            - 1927, nrs. 6716 - 6795., 6225
            - 1927, nrs. 6796 - 6874., 6226
          - Processtukken betreffende zaken met betrekking tot de Crisis-Hypotheek-Aflossingswet., 1936-1942; 6227-6234; 8 pakken
            - 1936, nrs. 001 - 011., 6227
            - 1936, nrs. 012 - 025., 6228
            - 1936, nrs. 026 - 031., 6229
            - 1936, nrs. 032 - 041., 6230
            - 1937, nrs. 042 - 051., 6231
            - 1938, nrs. 052 - 066., 6232
            - 1939 - 1940, nrs. 067 - 083., 6233
            - 1940 - 1942, nrs. 084 - 100., 6234
          - Processtukken betreffende huur- en arbeidszaken., 1922-1923, 1954 - 1956, 1961, 1964 - 1979; 6235-6358; 118 pakken en 6 omslagen
            Zie voor de klapper op huurzaken vanaf 1969 het inv.nr. 6359.
            - 1922, 6235; omslag
            - 1923, 6236; omslag
            - 1954, 6237
            - 1955, 6238; omslag
            - 1956, 6239; omslag
            - 1961, 6240; omslag
            - 1964, 6241; omslag
            - 1965, 6242
            - 1966, 6243
            - 1967, 6244
            - 1968, 6245
            - 1968, rep. nr. 1123 verzoekschriften nr. 1 - 28., 6246
            - 1968, rep. nr. 1123 verzoekschriften nr. 29 - 54., 6247
            - 1969, 6248
            - 1970, 6249
            - 1971, rep. nrs. 0265 - 1408., 6250
            - 1971, rep. nrs. 1412 - 1475., 6251
            - 1971, rep. nrs. 1476 - 1525., 6252
            - 1971, rep. nrs. 1526 - 1583., 6253
            - 1971, rep. nrs. 1584 - 1603., 6254
            - 1971, rep. nrs. 1606 - 1638., 6255
            - 1971, rep. nrs. 1639 - 1702., 6256
            - 1971, rep. nrs. 1705 - 1760., 6257
            - 1971, rep. nrs. 1761 - 1804., 6258
            - 1971, rep. nrs. 1805 - 1850., 6259
            - 1971, rep. nrs. 1851 - 1898., 6260
            - 1971, rep. nrs. 1899 - 1950., 6261
            - 1971, rep. nrs. 1951 - 1969., 6262
            - 1971, rep. nrs. 1970 - 1980., 6263
            - 1971, rep. nrs. 1981 - 1997., 6264
            - 1971, rep. nrs. 2032 - 2046., 6265
            - 1971, rep. nrs. 2051 - 2083., 6266
            - 1971, rep. nrs. 2084 - 2100., 6267
            - 1971, rep. nrs. 2101 - 2122., 6268
            - 1971, rep. nrs. 2123 - 2150., 6269
            - 1971, rep. nrs. 2151 - 2170., 6270
            - 1971, rep. nrs. 2172 - 2194., 6271
            - 1971, rep. nrs. 2201 - 2226., 6272
            - 1971, rep. nrs. 2227 - 2275., 6273
            - 1971, rep. nrs. 2276 - 2394., 6274
            - 1971, rep. nrs. 2395 - 2494., 6275
            - 1971, rep. nrs. 2501 - 2593., 6276
            - 1971, rep. nrs. 2606 - 2898., 6277
            - 1971, rep. nrs. 2910 - 3520., 6278
            - 1971, rep. nrs. 3521 - 4068., 6279
            - 1972, rep. nrs. 0009 - 0909., 6280
            - 1972, rep. nrs. 0962 - 1481., 6281
            - 1972, rep. nrs. 1524 - 1936., 6282
            - 1972, rep. nrs. 1962 - 2431., 6283
            - 1972, rep. nrs. 2511 - 3055., 6284
            - 1972, rep. nrs. 3103 - 3342., 6285
            - 1973, rep. nrs. 0032 - 0689., 6286
            - 1973, rep. nrs. 0690 - 1097., 6287
            - 1973, rep. nrs. 1137 - 1643., 6288
            - 1973, rep. nrs. 1647 - 2091., 6289
            - 1973, rep. nrs. 2101 - 2974., 6290
            - 1974, rep. nrs. 0053 - 0754., 6291
            - 1974, rep. nrs. 0761 - 1346., 6292
            - 1974, rep. nrs. 1349 - 1995., 6293
            - 1974, rep. nrs. 2002 - 2443., 6294
            - 1974, rep. nrs. 2697 - 3195., 6295
            - 1975, rep. nrs. 0030 - 0559., 6296
            - 1975, rep. nrs. 0652 - 1489., 6297
            - 1975, rep. nrs. 1509 - 1714., 6298
            - 1975, rep. nrs. 1744 - 1892., 6299
            - 1975, rep. nrs. 1946 - 2476., 6300
            - 1975, rep. nrs. 2522 - 3041., 6301
            - 1976, rep. nrs. 0038 - 0387., 6302
            - 1976, rep. nrs. 0395 - 0691., 6303
            - 1976, rep. nrs. 0718 - 1010., 6304
            - 1976, rep. nrs. 1036 - 1649., 6305
            - 1976, rep. nrs. 1669 - 1687., 6306
            - 1976, rep. nrs. 1740 - 2082., 6307
            - 1976, rep. nrs. 2136 - 2885., 6308
            - 1976, rep. nrs. 2886 - 3065., 6309
            - 1977, rep. nrs. 0003 - 0502., 6310
            - 1977, rep. nrs. 0508 - 0980., 6311
            - 1977, rep. nrs. 1016 - 1156., 6312
            - 1977, rep. nrs. 1162 - 1359., 6313
            - 1977, rep. nrs. 1450 - 1599., 6314
            - 1977, rep. nrs. 1641 - 1887., 6315
            - 1977, rep. nrs. 1951 - 2217., 6316
            - 1977, rep. nrs. 2275 - 2475., 6317
            - 1977, rep. nrs. 2479 - 2849., 6318
            - 1977, rep. nrs. 2850 - 3210., 6319
            - 1977, rep. nrs. 3211 - 3448., 6320
            - 1977, rep. nrs. 3450 - 3772., 6321
            - 1978, rep. nrs. 0004 - 0427., 6322
            - 1978, rep. nrs. 0474 - 0520., 6323
            - 1978, rep. nrs. 0528 - 0958., 6324
            - 1978, rep. nrs. 0970 - 1128., 6325
            - 1978, rep. nrs. 1152 - 1244., 6326
            - 1978, rep. nrs. 1252 - 1468., 6327
            - 1978, rep. nrs. 1500 - 1636., 6328
            - 1978, rep. nrs. 1643 - 1791., 6329
            - 1978, rep. nrs. 1816 - 2013., 6330
            - 1978, rep. nrs. 2018 - 2165., 6331
            - 1978, rep. nrs. 2197 - 2285., 6332
            - 1978, rep. nrs. 2297 - 2560., 6333
            - 1978, rep. nrs. 2584 - 2942., 6334
            - 1978, rep. nrs. 2948 - 3329., 6335
            - 1978, rep. nrs. 3331 - 3554., 6336
            - 1978, rep. nrs. 3568 - 3767., 6337
            - 1979, rep. nrs. 0003 - 0304., 6338
            - 1979, rep. nrs. 0305 - 0675., 6339
            - 1979, rep. nrs. 0696 - 1072., 6340
            - 1979, rep. nrs. 1086 - 1244., 6341
            - 1979, rep. nrs. 1254 - 1472., 6342
            - 1979, rep. nrs. 1485 - 1586., 6343
            - 1979, rep. nrs. 1587 - 1753., 6344
            - 1979, rep. nrs. 1789 - 2009., 6345
            - 1979, rep. nrs. 2025 - 2120., 6346
            - 1979, rep. nrs. 2192 - 2406., 6347
            - 1979, rep. nrs. 2428 - 2672., 6348
            - 1979, rep. nrs. 2689 - 2874., 6349
            - 1979, rep. nrs. 2875 - 3282., 6350
            - 1979, rep. nrs. 3283 - 3300., 6351
            - 1979, rep. nrs. 3301 - 3316., 6352
            - 1979, rep. nrs. 3317 - 3581., 6353
            - 1979, rep. nrs. 3582 - 3625., 6354
            - 1979, rep. nrs. 3626 - 3694., 6355
            - 1979, rep. nrs. 3704 - 3771., 6356
            - 1979, rep. nrs. 3772 - 3788., 6357
            - 1979, rep. nrs. 3843 - 3857., 6358
          - Klapper op huurzaken., 1969-1980; 6359; 1 deel
            Openbaarheid beperkt tot 01-01-2056
            Zie voor de processtukken betreffende huur- en arbeidszaken de inv.nrs. 6248-6358.
      - Pachtkamer, 1.2.1.2.2
        - Bij dagvaarding, 1.2.1.2.2.1
          - Pachtzaakkaarten geordend op datum., 1950-1974; 8943; 1 kaartsysteem
            Deze pachtzaakkaarten corresponderen met de rolnummers en jaren van inv.nr. 8944 en met de audiëntiebladen met de inv.nrs. 8945 - 8949. Ook bieden de pachtzaakkaarten toegang op de inv. nrs. 6370 - 6405 in de inventaris van het kantongerecht over de periode 1838 - 1979.
          - Pachtzaakkaarten geordend op rolnummer en jaar., 1951-1961; 8944; 1 kaartsysteem
            Deze pachtzaakkaarten corresponderen met de data van inv.nr. 8943 en de jaren van de audiëntiebladen met de inv. nrs. 8945 - 8949. Ook bieden de pachtzaakkaarten toegang op de inv. nrs. 6370 - 6405 in de inventaris van het kantongerecht over de periode 1838 - 1979.
          - Audiëntiebladen met vonnissen van de contentieuze pachtzaken., 1959-1979; 8945-8949; 5 pakken
            Deze audiëntiebladen corresponderen met de data van de pachtzaakkaarten van inv. nr. 8943 en de rolnummers en jaren van de pachtzaakkaarten van inv. nr. 8944.
            - 1959 - 1961, 8945
            - 1962 - 1965, 8946
            - 1966 - 1969, 8947
            - 1970 - 1973, 8948
            - 1974 - 1979, 8949
          - Processtukken betreffende pachtzaken., 1939-1979; 6360-6405; 42 pakken en 4 omslagen
            - 1939 - 1940, 6360
              Rolnr. 614/40 bevat 1 tekening.
            - 1941, rolnrs. 0805 - 1094., 6361
            - 1941, rolnrs. 1112 - 1275., 6362
            - 1942, 6363
            - 1944 - 1945, 6364
            - 1946, 6365
            - 1947, 6366
              Rolnr. 1435 bevat 3 tekeningen.
            - 1948, 6367
            - 1949, 6368
              Rolnr.1473 bevat 1 tekening.
            - 1950, 6369
              Rolnr. 1505 bevat 1 tekening.
            - 1951, 6370; omslag
            - 1952, 6371
              Rolnr. 1575 bevat 1 tekening
            - 1953, 6372; omslag
            - 1954, 6373
              Rolnrs. 1646 en 1650 bevatten 1 tekening.
            - 1955, 6374
            - 1956, 6375
              Rolnr. 1 bevat 2 tekeningen.
            - 1957 - 1958, 6376
            - 1959, 6377
              Rolnr. 7 bevat 1 tekening.
            - 1960, 6378
              Rolnr. 8 bevat 1 tekening.
            - 1961, rolnrs. 0001 - 0012., 6379
              Rolnrs. 1 en 11 bevatten 1 tekening.
            - 1961, rolnrs. 0013 - 0019., 6380
            - 1962, 6381
              Rolnr. 4 bevat 2 tekeningen en rolnrs. 11 en 12 bevatten 1 tekening.
            - 1963, 6382; omslag
            - 1964, rolnrs. 0001 - 0007., 6383
              Rolnr. 7 bevat 3 tekeningen.
            - 1964, rolnrs. 0008 - 0013., 6384
              Rolnr. 12 bevat 3 tekeningen.
            - 1965, rolnrs. 0001 - 0012., 6385
              Rolnrs bevat 1 tekening en rolnr. 12 bevat 2 tekeningen.
            - 1965, rolnrs. 0013 - 0017., 6386
              Rolnr.13 bevat 2 tekeningen, rolnr. 14 bevat 1 tekening en rolnr. 15 bevat 2 tekeningen.
            - 1966, 6387
              Rolnr. 66 bevat 2 tekeningen.
            - 1967, 6388; omslag
            - 1968, 6389
            - 1969, rolnrs. 0001 - 0006., 6390
            - 1969, rolnrs. 0007 - 0012., 6391
            - 1970, 6392
              Rolnr. 4 bevat 2 tekeningen, rolnrs. 6 en 8 bevatten 1 tekening.
            - 1971, rolnrs. 0001 - 0006., 6393
              Rolnr. 5 bevat 2 tekeningen.
            - 1971, rolnrs. 0007 - 0010., 6394
              Rolnrs. 7 en 8 bevatten 1 tekening.
            - 1972, 6395
            - 1973, 6396
            - 1974 - 1975, 6397
            - 1976, rolnrs. 0001 - 0004., 6398
              Rolnr. 3 bevat 1 tekening.
            - 1976, rolnrs. 0005 - 0009., 6399
              Rolnrs. 7, 8 en 9 bevatten 2 tekeningen.
            - 1976, rolnrs. 0010 - 0015., 6400
              Rolnrs. 10 en 11 bevatten 2 tekeningen, rolnrs. 12, 13, 14 en 15 bevatten 1 tekening.
            - 1977, rolnrs. 0001 - 0005., 6401
            - 1977, rolnrs. 0006 - 0009., 6402
            - 1978, 6403
            - 1979, rolnrs. 0001 - 0002., 6404
              Rolnr. 2 bevat 7 tekeningen.
            - 1979, rolnrs. 0003 - 0008., 6405
        - Bij rekest, 1.2.1.2.2.2
          - Pachtrekestkaarten inzake verlengingen van pachtovereenkomsten geordend op pachtrekestnummer en jaar., 1954-1974; 8950; 1 kaartsysteem
            Deze pachtrekestkaarten corresponderen met de jaren van de zittingslijsten van inv.nr. 8951 en de jaren van de audiëntiebladen met de inv. nrs. 8952 en 8953.
          - Zittingslijsten van pachtzaken., 1955-1958; 8951; 1 omslag
            Deze zittingslijsten corresponderen met de pachtrekestnummers en jaren de pachtrekestkaarten van inv. nr. 8950.
          - Audiëntiebladen met beschikkingen van de niet-contentieuze pachtzaken., 1965-1976; 8952-8953; 2 pakken
            Deze audiëntiebladen corresponderen met de pachtrekstnummers en jaren van de pachtrekestkaarten van inv. nr. 8950.
            - 1965 - 1970, 8952
            - 1971 - 1976, 8953
          - Processtukken betreffende beslissingen op verzoeken inzake ontheffing van betaling ingevolge de Crisis-Pachtwet 1932., 1932-1939; 6406-6413; 8 pakken
            - 1932, nrs. 001 - 018., 6406
            - 1932, nrs. 019 - 036., 6407
            - 1932, nrs. 037 - 059., 6408
            - 1932 - 1933, nrs. 060 - 074., 6409
            - 1933, nrs. 075 - 085., 6410
            - 1933 - 1934, nrs. 086 - 107., 6411
            - 1934 - 1935, nrs. 108 - 127., 6412
            - 1935 - 1939, nrs. 128 - 140., 6413
          - Processtukken betreffende pachtverlengingen., 1938-1974, 1976 - 1979; 6414-6446; 32 pakken en 1 omslag
            - 1938 - 1943, 6414
            - 1944, 6415
            - 1945, 6416
            - 1946, 6417
            - 1947, 6418
            - 1948, 6419
            - 1949, 6420
            - 1950, rolnrs. 1484 - 1506., 6421
            - 1950, rolnrs. 1507 - 1524., 6422
            - 1951, rolnrs. 1527 - 1540., 6423
              Rolnr. 1531 bevat 1 tekening.
            - 1951, rolnrs. 1542 - 1557., 6424
            - 1951, rolnrs. 1558 - 1568., 6425
              Rolnrs. 1559 en 1562 bevatten 1 tekening.
            - 1952, rolnrs. 1569 - 1589., 6426
              Rolnrs. 1577 en 1589 bevatten 1 tekening.
            - 1952, rolnrs. 1590 - 1607., 6427
            - 1953, rolnrs. 1609 - 1632., 6428
              Rolnr. 1632 bevat 1 tekening.
            - 1953, rolnrs. 1633 - 1645., 6429
              Rolnr. 1633 bevat 1 tekening.
            - 1954, rolnrs. 0001 - 0014., 6430
            - 1954, rolnrs. 0015 - 0026., 6431
            - 1955, rolnrs. 0001 - 0017., 6432
              Rolnrs. 7 en 9 bevatten 1 tekening.
            - 1956, rolnrs. 0001 - 0018., 6433
            - 1956, rolnrs. 0019 - 0040., 6434
              Rolnr. 27 bevat 1 tekening.
            - 1957, rolnrs. 0001 - 0017., 6435
            - 1957, rolnrs. 0018 - 0036., 6436
            - 1958, rolnrs. 0001 - 0018., 6437
            - 1958, rolnrs. 0019 - 0029., 6438
              Rolnrs. 20 en 28 bevattten 1 tekening.
            - 1959 - 1960, 6439
            - 1961 - 1962, 6440
              Rolnr. 2/61 bevat 1 tekening.
            - 1963 - 1964, 6441
            - 1965 - 1966, 6442
              Rolnr. 1/66 bevat 2 tekeningen.
            - 1967 - 1970, 6443
            - 1971 - 1973, 6444
            - 1974, 6445; omslag
              Rolnr. 1 bevat 1 tekening.
            - 1976 - 1979, 6446
              Rolnrs. 1/78 en 3/79 bevatten 1 tekening.
  - Buitengerechtelijke zaken, 1.2.2
    - Voogdijzaken, 1.2.2.1
      - Voogdijregisters op naam van de onder voogdij gestelde., 1909-1979; 6447-6647; 52 delen en 1 kaartsysteem
        Alfabetisch geordend op jaar van meerderjarigheid. Zie voor de klappers de inv.nrs 6650-6660
        - 1909, dec. 03 - 1911, juni 28, eerste en derde kanton., 6447; deel
        - 1909, dec. 03 - 1911, dec. 12, tweede kanton en kantongerecht Rotterdam., 6448; deel
        - 1909, dec. 12 - 1911, mrt. 16, eerste kanton en kantongerecht Rotterdam., 6449; deel
        - 1911, dec. 15 - 1912, juli 19, 6450; deel
        - 1912, juli 19 - 1913, jan. 03, 6451; deel
        - 1913, jan. 03 - juni 26, 6452; deel
        - 1913, juli 02 - dec. 18, 6453; deel
        - 1914, jan. 02 - juli 13, 6454; deel
        - 1914, juli 29 - 1915, jan. 09, 6455; deel
        - 1915, jan. 12 - juli 15, 6456; deel
        - 1915, juli 15 - dec. 23, 6457; deel
        - 1915, dec. 28 - 1916, juni 16, 6458; deel
        - 1916, juni 16 - nov. 02, 6459; deel
        - 1916, nov. 02 - 1917, feb. 16, 6460; deel
        - 1917, feb. 16 - juli 28, 6461; deel
        - 1917, juli 28 - dec. 13, 6462; deel
        - 1917, nov. 29 - 1918, feb. 14, 6463; deel
        - 1918, feb. 27 - sep. 13, 6464; deel
        - 1918, apr. 09 - aug. 01, 6465; deel
        - 1918, aug. 01 - dec. 19, 6466; deel
        - 1918, dec. 19 - 1919, mei 14, 6467; deel
        - 1918, okt. 03 - 1919, mei 10, 6468; deel
        - 1919, mei 10 - sep. 23, 6469; deel
        - 1919, sep. 23 - dec. 18, 6470; deel
        - 1919, dec. 18 - 1920, mrt. 25, 6471; deel
        - 1920, mrt. 25 - juni 24, 6472; deel
        - 1920, juni 24 - okt. 30, 6473; deel
        - 1920, okt. 30 - 1921, feb. 15, 6474; deel
        - 1921, feb. 17 - juni 02, 6475; deel
        - 1921, juni 02 - okt. 06, 6476; deel
        - 1921, okt. 06 - 1922, jan. 19, 6477; deel
        - 1922, jan. 19 - mei 05, 6478; deel
        - 1922, mei 06 - sep. 16, 6479; deel
        - 1922, sep. 16 - 1923, mrt. 03, 6480; deel
        - 1923, mrt. 03 - okt. 13, 6481; deel
        - 1923, okt. 13 - 1924, mei 02, 6482; deel
        - 1924, mei 02 - dec. 06, 6483; deel
        - 1924, dec. 06 - 1925, mei 20, 6484; deel
        - 1925, mei 20 - okt. 03, 6485; deel
        - 1925, okt. 05 - 1926, feb. 11, 6486; deel
        - 1926, feb. 11 - juni 09, 6487; deel
        - 1926, juni 23 - nov. 17, 6488; deel
        - 1926, nov. 17 - 1927, mrt. 23, 6489; deel
        - 1927, mrt. 30 - aug.19, 6490; deel
        - 1927, aug. 19 - dec. 21, 6491; deel
        - 1927, dec. 21 - 1928, mei 05, 6492; deel
        - 1928, mei. 05 - sep. 26, 6493; deel
        - 1928, sep. 26 - 1929, feb. 15, 6494; deel
        - 1929, feb. 15 - juli 17, 6495; deel
        - 1929, juli 20 - nov. 12, 6496; deel
        - 1929, nov. 22 - 1930, mrt. 30, 6497; deel
        - 1930, mrt. 03 - juni 06, 6498; deel
        - 1931 - 1935, 6499
        - 1936, 6500
          Van geboortejaar 1916 zijn er maar heel weinig kaarten. Bovendien zijn het vrijwel allemaal kaarten van geborenen buiten Rotterdam: Barendrecht, Ridderkerk, Alblasserdam etc. Het lijkt erop dat de kaarten van personen, geboren in Rotterdam in 1916 bij de voogdijregisterkaarten geheel ontbreken.
        - 1937, 6501
        - 1938, A - R., 6502
        - 1938, S - Z., 6503
        - 1939, A - G., 6504
        - 1939, H - Z., 6505
        - 1940, A - R., 6506
        - 1940, S - Z., 6507
        - 1941, A - G., 6508